Minutes et répertoires du notaire Claude II BOREAU, 28 avril 1547 - 13 avril 1557 (étude VIII)
Archives nationales
- Minutes de Claude II BOREAU, 28 avril 1547 - 13 avril 1557; MC/ET/VIII/74 - MC/ET/VIII/82
  - Minutes. 1547, 28 avril - 1548, 28 mars, 28 avril 1547 - 28 mars 1548; MC/ET/VIII/74; registre
    - Apprentissage chez un tailleur de robes concernant Blaise CORMIER, contrôleur des bâtiments du roi., 23 décembre 1547; MC/ET/VIII/74
      contrat d'apprentissage; Cormier, Blaise; tailleur d'habits; contrôleur général des bâtiments (Ancien Régime)
    - Apprentissage de Claude BAYARD chez un cordonnier., 23 décembre 1547; MC/ET/VIII/74
      contrat d'apprentissage; Bayard, Claude; cordonnier
    - Apprentissage de Arnoul BACQUEVILLE, serviteur de Monseigneur de Sourdis, chez un tailleur de robes., 23 décembre 1547; MC/ET/VIII/74
      contrat d'apprentissage; Bacqueville, Arnoul; Sourdis (M. de); tailleur d'habits
    - Marché pour réparations à une maison concernant Pierre NICOLE, maçon., 23 décembre 1547; MC/ET/VIII/74
      marché; Nicole, Pierre; maçon
    - Bail de vigne concernant Thomas de Pony, écuyer, sieur de la Maison-Rouge., 24 décembre 1547; MC/ET/VIII/74
      bail; Pony, Thomas de
    - Bail de 2 arpents de vigne sis au fief de Baudeville à Corbreuse., 24 décembre 1547; MC/ET/VIII/74
      bail; Corbreuse (Essonne)
    - Bail à Aulbin GREAL, laboureur à Bretonvillier, de la métairie de la Cousture à Aulneau., 3 janvier 1548; MC/ET/VIII/74
      bail; Aunay-sous-Auneau (Eure-et-Loir); Gréal, Aubin; agriculteur
    - Bail de la métairie de la Cousture à Aulneau concernant Hardouyn FINNIER, prieur commandataire de Saint-Nicolas d'Aulneau., 3 janvier 1548; MC/ET/VIII/74
      bail; Auneau (Eure-et-Loir); Finnier, Hardouin; abbé
    - Bail de la métairie de Massy concernant Perrette de LAISTRE, veuve de Estienne MARTIN., 5 janvier 1548; MC/ET/VIII/74
      bail; Massy (Essonne); Laistre, Perrette de; Martin, Etienne
    - Bail par Anthoyne DON, procureur au Parlement, de la métairie de Massy., 5 janvier 1548; MC/ET/VIII/74
      bail; Don, Antoine; procureur de justice (Ancien Régime)
    - Bail de la métairie de Massy., 5 janvier 1548; MC/ET/VIII/74
      bail; Massy (Essonne)
    - Bail concernant Estienne MARTIN, laboureur à Massy., 5 janvier 1548; MC/ET/VIII/74
      bail; Massy (Essonne); Martin, Etienne; agriculteur
    - Vente à Pierre BAUGÉ, pourvoyeur du roi et bourgeois de Paris, de 1/2 quartier de vigne sis à Loisy-sur-Seine., 6 janvier 1548; MC/ET/VIII/74
      acte de vente; Soisy-sur-Seine (Essonne); Baugé, Pierre; commerçant
    - Bail de 1/2 quartier de vigne à Soisy-sur-Seine., 6 janvier 1548; MC/ET/VIII/74
      bail; Soisy-sur-Seine (Essonne)
    - Vente par Lucas EVROST, laboureur de vignes à Pantin, de 40 s.t. de rente., 6 janvier 1548; MC/ET/VIII/74
      acte de vente; Pantin (Seine-Saint-Denis); Evrost, Lucas; agriculteur
    - Vente par Jehanne LEGENDRE, femme de Jehan GODINEAU, d'un 1/2 quartier de vigne à Soisy., 6 janvier 1548; MC/ET/VIII/74
      acte de vente; Legendre, Jeanne; Godineau, Jean
    - Vente par Jean GODINEAU, laboureur de vignes à Soisy-sur-Seine, de 1/2 quartier de vignes sis à Soisy-sur-Seine., 6 janvier 1548; MC/ET/VIII/74
      acte de vente; Soisy-sur-Seine (Essonne); Godineau, Jean; agriculteur
    - Vente à François de CHARBONNIERES, procureur en la Chambre des comptes, de 40 s.t. de rente., 6 janvier 1548; MC/ET/VIII/74
      acte de vente; Charbonnières, François de; procureur du roi (Ancien Régime)
    - Quittance à Jehan ACHART, marchand cordonnier à Amboise, de 19 l.t., 7 janvier 1548; MC/ET/VIII/74
      quittance; Amboise (Indre-et-Loire); Achart, Jean; cordonnier
    - Quittance par André BAILLY, marchand à Paris. de 19 l.t., 7 janvier 1548; MC/ET/VIII/74
      quittance; Bailly, André; commerçant
    - Vente par Louis COURTIN, l'aîné, marchand bourgeois de Blois, de 15 s.t de rente., 9 janvier 1548; MC/ET/VIII/74
      acte de vente; Blois (Loir-et-Cher); Courtin, Louis; commerçant
    - Vente de terres à Goussainville., 11 janvier 1548; MC/ET/VIII/74
      acte de vente; Goussainville (Val-d'Oise)
    - Déclaration au sujet d'une rente concernant Anthoinette FONNOT, défunte femme de Loys BONNERYN., 11 janvier 1548; MC/ET/VIII/74
      déclaration; Fonnot, Antoinette; Bonnerin, Louis
    - Déclaration concernant Eustache PICHON, huissier au Parlement., 11 janvier 1548; MC/ET/VIII/74
      déclaration; Pichon, Eustache; huissier
    - Déclaration au sujet d'une rente concernant Jean JODOUYN, procureur au Parlement., 11 janvier 1548; MC/ET/VIII/74
      déclaration; Jodouin, Jean; procureur de justice (Ancien Régime)
    - Déclaration concernant Anne de LOUVAIN, veuve de Loys BONNEVYN., 11 janvier 1548; MC/ET/VIII/74
      déclaration; Louvain, Anne de; Bonnevin, Louis
    - Vente à Martin LE MAIRE, marchand apothicaire-épicier et bourgeois de Paris, de terres à Goussainville., 11 janvier 1548; MC/ET/VIII/74
      acte de vente; Goussainville (Val-d'Oise); Le Maire, Martin; commerçant; pharmacien
    - Vente par Jehan LE MAIRE, charron à Louvres-en-Parisis, de terres à Goussainville., 11 janvier 1548; MC/ET/VIII/74
      acte de vente; Louvres (Val-d'Oise); Goussainville (Val-d'Oise); Le Maire, Jean; charron
    - Quittance par Anthoinette d'AMBOISE, femme de Louis de LUXEMBOURG., 12 janvier 1548; MC/ET/VIII/74
      quittance; Amboise, Antoinette d' (1495-1552); Luxembourg, Louis de (15..-1571)
    - Obligation à François de TOURNON, abbé de Saint-Denis-en-France., 12 janvier 1548; MC/ET/VIII/74
      obligation; Tournon, François de (1489-1562); abbé
    - Obligation concernant Jehan MALESCOT, charron à Outarville, fermier des dîmes dudit lieu., 12 janvier 1548; MC/ET/VIII/74
      obligation; Outarville (Loiret); Malescot, Jean; charron
    - Quittance par Loys de LUXEMBOURG, chevalier, comte de Roussy., 12 janvier 1548; MC/ET/VIII/74
      quittance; Luxembourg, Louis de (15..-1571)
    - Quittance à Anthoyne de GOUZOLLES, abbé de Sainte-Marguerite d'Autun., 12 janvier 1548; MC/ET/VIII/74
      quittance; Gouzolles, Antoine de; abbé
    - Déclaration au sujet du transfert d'un prisonnier concernant Simon CARTELLIER, messager ordinaire d'Etampes., 13 janvier 1548; MC/ET/VIII/74
      déclaration; Etampes (Essonne); Cartellier, Simon; messager
    - Déclaration au sujet du transfert de Ramounet VALLEE, laboureur à Thignouville, prisonnier au Palais., 13 janvier 1548; MC/ET/VIII/74
      déclaration; Thignonville (Loiret); Vallée, Ramounet; agriculteur
    - Déclaration au sujet du transfert d'un prisonnier concernant Jean VALLEE, laboureur à Thignouville., 13 janvier 1548; MC/ET/VIII/74
      déclaration; Thignonville (Loiret); Vallée, Jean; agriculteur
    - Déclaration au sujet du transfert d'un prisonnier concernant Sébastien HORS-DES-SCEAUX, mégissier à Estouches., 13 janvier 1548; MC/ET/VIII/74
      déclaration; Estouches (Essonne); Hors-Des-Sceaux, Sébastien; tanneur
    - Contrat de mariage de la fille de Catherine Dyonys, femme d'Eustache Chauvet., 14 janvier 1548; MC/ET/VIII/74
      contrat de mariage; Dyonys, Catherine; Chauvet, Eustache
    - Mariage de Thomas DU TERTRE, huissier ordinaire en la chambre et justice des Eaux et Forêts du royaume de France., 14 janvier 1548; MC/ET/VIII/74
      contrat de mariage; Du Tertre, Thomas; huissier
    - Bail par Clément DU PUY, avocat au Parlement, d'une maison sise à Créteil., 14 janvier 1548; MC/ET/VIII/74
      bail; Créteil (Val-de-Marne); Dupuy, Clément; avocat au parlement (Ancien Régime)
    - Bail à Pierre GERVAIS, marchand bourgeois de Paris, d'une maison sise à Créteil., 14 janvier 1548; MC/ET/VIII/74
      bail; Créteil (Val-de-Marne); Gervais, Pierre
    - Mariage de Magdalene CHAUVET., 14 janvier 1548; MC/ET/VIII/74
      contrat de mariage; Chauvet, Madeleine
    - Mariage de la fille de Eustache CHAUVET, défunt procureur en la chambre des comptes., 14 janvier 1548; MC/ET/VIII/74
      contrat de mariage; Chauvet, Eustache; procureur du roi (Ancien Régime)
    - Bail de maison concernant Philippes Poncet, femme de Clément Dupuys., 14 janvier 1548; MC/ET/VIII/74
      bail; Poncet, Philippes; Dupuys, Clément
    - Accord concernant Pierre de MAREUL, évêque de Lavaur., 15 janvier 1548; MC/ET/VIII/74
    - SAULNIER (Pierre), prieur de Fontenay-Labbatu.- Accord au sujet du prieuré de Fontenay-Labbatu., 15 janvier 1548; MC/ET/VIII/74
      accord; Saulnier, Pierre; abbé
    - SAULNIER (François), écuyer, seigneur de la Borie.- Accord au sujet du prieuré de Fontenay-Labbatu., 15 janvier 1548; MC/ET/VIII/74
      accord; Saulnier, François
    - Accord au sujet du prieuré de Frontenay-Labbatu., 15 janvier 1548; MC/ET/VIII/74
      accord; Frontenay-Rohan-Rohan (Deux-Sèvres)
    - Devis concernant Jacques MARCHANT, maître charpentier à Paris., 18 janvier 1548; MC/ET/VIII/74
      devis; Marchant, Jacques; charpentier
    - SEGUIER (Pierre), défunt seigneur de la Verrière, lieutenant-criminel de la prévôté de Paris.- Devis des ouvrages de charpenterie à effectuer en une maison appartenant à .., 18 janvier 1548; MC/ET/VIII/74
      devis; Seguier, Pierre
    - Hommage rendu pour un fief sis à Chennevières., 19 janvier 1548; MC/ET/VIII/74
      déclaration féodale; Chennevières-sur-Marne (Val-de-Marne)
    - Hommage rendu à Loys DU CROCQ, écuyer, seigneur de Chenevières et de Vemars, pour un fief sis à Chenevières., 19 janvier 1548; MC/ET/VIII/74
      déclaration féodale; Chennevières-lès-Louvres (Val-d'Oise); Du Crocq, Louis
    - Hommage rendu par Nicole FOUCAULT, avocat au Parlement, pour un fief sis à Chenevières., 19 janvier 1548; MC/ET/VIII/74
      déclaration féodale; Chennevières-sur-Marne (Val-de-Marne); Foucault, Nicole; avocat au parlement (Ancien Régime)
    - Reconnaissance de propriété de la maison du 'Pourcelet Noir', rue des Arsis, concernant Estienne HUVE, marchand hôtelier et bourgeois de Paris., 19 janvier 1548; MC/ET/VIII/74
      reconnaissance; Arcis (rue des); Huve, Etienne; hôtelier
    - Quittance par Claude FRAGIER, veuve de Pierre BOUGUYER., 20 janvier 1548; MC/ET/VIII/74
    - Quittance concernant Pierre de ROCHEFORT, avocat au Parlement., 20 janvier 1548; MC/ET/VIII/74
    - Donation par Alexis AUQUETIN, praticien, des droits qu'il possède sur les 2/3 de la Maladrerie de Broyes., 21 janvier 1548; MC/ET/VIII/74
      donation; Broyes (Marne); Auquetin, Alexis; juriste
    - GROSBOIS (Prieuré Saint-Jean de), près de Boubon l'Archambault (diocèse de Bourges).- Bail des revenus de.., 21 janvier 1548; MC/ET/VIII/74
    - Bail des revenus du prieuré de Grosbois concernant Claude GOUJON, marchand à Bourbon-l'Archambault., 21 janvier 1548; MC/ET/VIII/74
      bail; Claye-Souilly (Seine-et-Marne); Bourbon-l'Archambault (Allier); Goujon, Claude; commerçant
    - Donation à Claudette BABELLÉE, fiancée d'Alexis ANQUETIN, de droits sur les 2/3 de la Maladrerie de Broyes., 21 janvier 1548; MC/ET/VIII/74
      donation; Broyes (Marne); Babellée, Claudette; Anquetin, Alexis
    - Déclaration concernant André BLONDEL., 23 janvier 1548; MC/ET/VIII/74
      déclaration; Blondel, André
    - Déclaration concernant Jean VIGIER, contrôleur des tailles de Haute Auvergne, trésorier de l'épargne de maître André BLONDEL., 23 janvier 1548; MC/ET/VIII/74
      déclaration; Vigier, Jean; Blondel, André; contrôleur (Ancien Régime); trésorier payeur (Ancien Régime)
    - Vente de blé par Loys de LESPINE., 23 janvier 1548; MC/ET/VIII/74
      acte de vente; Lespine, Louis de
    - Vente de blés à Claude GOUJON, marchand à Bourbon-l'Archambault., 23 janvier 1548; MC/ET/VIII/74
      acte de vente; Bourbon-l'Archambault (Allier); Goujon, Claude; commerçant
    - 1548, 25 janvier (n.st.). Bail à Jehan Dodieu, docteur en droit, de la maison du patriarche, rue Mouffetart., 25 janvier 1548; MC/ET/VIII/74
      Date de révision: 2010
      Date de création de la notice: 2007
      bail; Mouffetard (rue); Patriarche (enseigne du); Dodieu, Jean; docteur d'université
    - Maison du Patriarche, rue Mouffetard., 25 janvier 1548; MC/ET/VIII/74
      Mouffetard (rue); Patriarche (enseigne du)
    - Bail par Jacques CANAYE, avocat au Parlement, de la maison du Patriarche, rue Mouffetart., 25 janvier 1548; MC/ET/VIII/74
      bail; Mouffetard (rue); Patriarche (enseigne du); Canaye, Jacques; avocat au parlement (Ancien Régime)
    - Bail des revenus de la seigneurie d' ANGOULLOYS., 27 janvier 1548; MC/ET/VIII/74
    - Vente de sel concernant Jacques REGNAULT, marchand à La Rochelle., 27 janvier 1548; MC/ET/VIII/74
      acte de vente; La Rochelle (Charente-Maritime); Regnault, Jacques; commerçant
    - Bail à Guillaume SALONNIER, marchand à Moulins-les-Angibertz, des revenus de la seigneurie d'Argoulloys., 27 janvier 1548; MC/ET/VIII/74
      bail; Moulins-Engilbert (Nièvre); Saint-Hilaire-en-Morvan (Nièvre); Salonnier, Guillaume; commerçant
    - Vente à Nicole FAGUET, avocat au Parlement, de 2 arpents de prés sis en la prairie de Laillerye., 27 janvier 1548; MC/ET/VIII/74
      acte de vente; Faguet, Nicole; avocat au parlement (Ancien Régime)
    - Vente de pré concernant Nicolas PELLET, tonnelier à Chaumont., 27 janvier 1548; MC/ET/VIII/74
      acte de vente; Pellet, Nicolas; tonnelier
    - Vente de pré sis en la prairie de Laillerye à Chaulmont, paroisse de Laillery en-Vexin-français., 27 janvier 1548; MC/ET/VIII/74
      acte de vente; Boissy-l'Aillerie (Val-d'Oise)
    - Vente par Pierre BIGOT, marchand à Saintes, d'un cent de sel., 27 janvier 1548; MC/ET/VIII/74
      acte de vente; Saintes (Charente-Maritime); Bigot, Pierre; commerçant
    - Bail par Jehan du Tillet, protonotaire et secrétaire du roi, greffier au Parlement, de 20 arpents de bois de haute futaie sis en la forêt de Montfort., 1er février 1548; MC/ET/VIII/74
      bail; Montfort-l'Amaury (Yvelines); Tillet, Jehan du; notaire; secrétaire du roi (Ancien Régime); greffier
    - BAYARD (Michel), abbé commendataire de Saint-Wandrille (diocèse de Rouen) Bail par - de l'hôtel Saint-Wandrille, rue du Bon-Puits, 1er février 1548; MC/ET/VIII/74
      bail; Bon-Puits (rue du); Bayard, Michel; abbé
    - Bail de l'hôtel Saint-Wandrille, sis rue du Bon-Puits., 1er février 1548; MC/ET/VIII/74
      bail; Bon-Puits (rue du)
    - Bail concernant Jean PERCHERON, seigneur de Lucay en Bourbonnais, clerc suivant les finances., 1er février 1548; MC/ET/VIII/74
      bail; Percheron, Jean
    - Bail de 20 arpents de haute-sis en la forêt de Montfort., 1er février 1548; MC/ET/VIII/74
      bail; Montfort-l'Amaury (Yvelines)
    - Bail à Jacques JULIAN, marchand bourgeois de Paris, de 20 arpents de haute futaie en la forêt de Montfort., 1er février 1548; MC/ET/VIII/74
      bail; Montfort-l'Amaury (Yvelines); Julian, Jacques
    - Déclaration concernant Pierre LE MAISTRE, notaire et secrétaire du roi, greffier en la chambre des comptes., 3 février 1548; MC/ET/VIII/74
      déclaration; Le Maistre, Pierre; notaire; secrétaire du roi (Ancien Régime); greffier
    - Déclaration concernant Charles DU MARCHAIS, procureur au Parlement., 3 février 1548; MC/ET/VIII/74
      déclaration; Du Marchais, Charles; procureur de justice (Ancien Régime)
    - Déclaration concernant Jacqueline de MARLE, femme de Pierre LE MAISTRE., 3 février 1548; MC/ET/VIII/74
      déclaration; Marle, Jacqueline de; Le Maistre, Pierre
    - Accord concernant Jehan LE ROY, receveur ordinaire du magasin à sel de Saint-Benoît-du-Sault., 4 février 1548; MC/ET/VIII/74
      accord; Saint-Benoît-du-Sault (Indre); Le Roy, Jean; comptable
    - Accord concernant Salomon DENIS, contrôleur du magasin à sel de Saint-Benoit-du-Sault., 4 février 1548; MC/ET/VIII/74
      accord; Saint-Benoît-du-Sault (Indre); Denis, Salomon; contrôleur (Ancien Régime)
    - Obligation à Jehanne de LESPLUC, veuve de Guillaume PARENT., 6 février 1548; MC/ET/VIII/74
      obligation; Lespluc, Jeanne de; Parent, Guillaume
    - PARENT (Guillaume).- Obligation concernant défunt.., 6 février 1548; MC/ET/VIII/74
      obligation; Parent, Guillaume
    - Obligation concernant Pierre PARENT, notaire et secrétaire du roi., 6 février 1548; MC/ET/VIII/74
      obligation; Parent, Pierre; notaire; secrétaire du roi (Ancien Régime)
    - Obligation concernant Robert de MONTBERON, écuyer seigneur de Tournoyes., 6 février 1548; MC/ET/VIII/74
      obligation; Montberon, Robert de
    - Bail d'un moulin à vent à Melenfroy-en-Brie., 7 février 1548; MC/ET/VIII/74
      bail; Pécy (Seine-et-Marne)
    - Bail de moulin à vent concernant Jean ROBINET, meunier à Malenfroy., 7 février 1548; MC/ET/VIII/74
      bail; Pécy (Seine-et-Marne); Robinet, Jean; meunier
    - Bail par Jehan DU DRAC, trésorier de la Sainte-Chapelle de Paris, seigneur de Beaulieu-en-Brie, d'un moulin à vent sis à Malenfroy., 7 février 1548; MC/ET/VIII/74
      bail; Sainte-Chapelle; Pécy (Seine-et-Marne); Du Drac, Jean; trésorier
    - Bail de moulin à vent à Melenfroy-en-Brie., 7 février 1548; MC/ET/VIII/74
    - Accord concernant Jehan de BARATON, écuyer, seigneur de Coiroulx., 8 février 1548; MC/ET/VIII/74
      accord; Baraton, Jean de
    - Vente du fief de Duvyllier, près de Pithiviers, concernant René de Pocaire, sieur de Miregaudon et de Préaulx., 10 février 1548; MC/ET/VIII/74
      acte de vente; Pocaire, René de
    - Vente par Bernarde de SALLEZART, dame de Chassenay en Champagne, femme de René de POCAIRE, du fief de Duyvillier., 10 février 1548; MC/ET/VIII/74
      acte de vente; Sallezart, Bernarde de; Pocaire, René de
    - Vente à Françoys JAQUELOT, procureur en Parlement, du fief Le Duyvuillier., 10 février 1548; MC/ET/VIII/74
      acte de vente; Jaquelot, François; procureur de justice (Ancien Régime)
    - Accord concernant Gilles DURANT, avocat au Parlement., 11 février 1548; MC/ET/VIII/74
      accord; Durant, Gilles; avocat au parlement (Ancien Régime)
    - Bail par Hubert de LAVAL, marchand chandelier de suif et bourgeois de Paris, de 6 arpents de terre à Picpus., 12 février 1548; MC/ET/VIII/74
      bail; Picpus (quartier); Saint-Mandé (ancienne commune); Laval, Hubert de; cirier
    - Bail à Jean TARTARIN, laboureur à Picpus, de 6 arpents de terre sis à Picpus., 12 février 1548; MC/ET/VIII/74
      bail; Picpus (quartier); Saint-Mandé (ancienne commune); Tartarin, Jean; agriculteur
    - Bail de terre sis à Picpus., 12 février 1548; MC/ET/VIII/74
      bail; Picpus (quartier); Saint-Mandé (ancienne commune)
    - Bail concernant Michel MORIN, prêtre., 12 février 1548; MC/ET/VIII/74
      bail; Morin, Michel; prêtre
    - Déclaration par Pierre de CORNUSISE, contrôleur des batiments du roi à Villers-Cotterets, au sujet du fief de Montbroust., 13 février 1548; MC/ET/VIII/74
      déclaration; Villers-Cotterêts (Aisne); Cornusise, Pierre de; contrôleur général des bâtiments (Ancien Régime)
    - Bail des revenus de la cure de l'église Saint-André-des-Arts., 13 février 1548; MC/ET/VIII/74
      bail; Saint-André-des-Arts (église)
    - Déclaration au sujet du fief de Montbroust concernant Jehan d'ESCOMBLEAU, chevalier, seigneur de Sourdis et de Jouy-en-Josas., 13 février 1548; MC/ET/VIII/74
      déclaration; Escoubleau, Jean d' (....-1562)
    - Déclaration concernant le fief de Montbroust, à Toussus., 13 février 1548; MC/ET/VIII/74
      déclaration; Toussus-le-Noble (Yvelines)
    - Quittance à Adam de BAILLON, écuyer, seigneur de Valences., 16 février 1548; MC/ET/VIII/74
      quittance; Baillon, Adam de
    - Quittance concernant Louis RICHARD, écuyer, seigneur de Bracqueville., 16 février 1548; MC/ET/VIII/74
      quittance; Richard, Louis
    - Quittance concernant Nicolas ROBILLART, notaire et secrétaire du roi., 16 février 1548; MC/ET/VIII/74
      quittance; Robillart, Nicolas; notaire; secrétaire du roi (Ancien Régime)
    - Vente de terres sises à Issy., 16 février 1548; MC/ET/VIII/74
      acte de vente; Issy-les-Moulineaux (Hauts-de-Seine)
    - Quittance à Pierre de GRIPPEREL, chevalier seigneur et baron dudit lieu et de Massey., 16 février 1548; MC/ET/VIII/74
      quittance; Gripperel, Pierre de
    - Vente par Philippe BAUDET, laboureur à Issy, de terres à Issy., 16 février 1548; MC/ET/VIII/74
      acte de vente; Issy-les-Moulineaux (Hauts-de-Seine); Baudet, Philippe
    - Vente à Charles ANTHONIS, conseiller du Roi et général en sa Cour des Aides. de terres sisé à Issy., 16 février 1548; MC/ET/VIII/74
      acte de vente; Issy-les-Moulineaux (Hauts-de-Seine); Anthonis, Charles; magistrat
    - Cession par Nicolas d'AUTHUEIL, l'ainé, laboureur à Issy, de terres à Issy., 16 février 1548; MC/ET/VIII/74
      cession; Issy-les-Moulineaux (Hauts-de-Seine); Auteuil, Nicolas d'; agriculteur
    - Bail par Adam de BAILLON, écuyer, seigneur de Valences, du moulin des Boullonnières à Senlis., 18 février 1548; MC/ET/VIII/74
      bail; Senlis (Oise); Baillon, Adam de
    - Bail du moulin des Boullounières à Senlis., 18 février 1548; MC/ET/VIII/74
      bail; Senlisse (Yvelines)
    - Bail à Thomas DAUTHAIN, meunier à Garnes, du moulin des Boullonnières à Senlis., 18 février 1548; MC/ET/VIII/74
      bail; Senlisse (Yvelines); Dauthain, Thomas; meunier
    - Bail de maison concernant Nicolas Poret, couturier, à Saint-Germain-des-Prés., 19 février 1548; MC/ET/VIII/74
      bail; Saint-Germain-des-Prés (hameau); Poret, Nicolas; tailleur d'habits
    - Bail d'une maison sise au faubourg Saint-Germain-des-Prés, près Saint-Sulpice., 19 février 1548; MC/ET/VIII/74
      bail; Saint-Germain-des-Prés (hameau); Saint-Sulpice (église)
    - Bail de pré à Issy., 19 février 1548; MC/ET/VIII/74
    - Bail par Andry CHILLON, laboureur à Issy, de pré sis à Issy., 19 février 1548; MC/ET/VIII/74
      bail; Issy-les-Moulineaux (Hauts-de-Seine); Chillon, André; agriculteur
    - Accord réglant une succession concernant Pierre d'ORGEMONT, écuyer, contrôleur du domaine du roi en la prévôté de Paris., 21 février 1548; MC/ET/VIII/74
      accord; Orgemont, Pierre d'; contrôleur (Ancien Régime)
    - Accord réglant une succession concernant Jeanne GENTIAN, femme de Pierre d'ORGEMONT., 21 février 1548; MC/ET/VIII/74
      accord; Gentian, Jeanne; Orgemont, Pierre d'
    - Nomination à un office concernant Benoist NOUVELET, sommelier de la panneterie du roi., 22 février 1548; MC/ET/VIII/74
      nomination; Nouvelet, Benoît; officier civil (Ancien Régime); officier de la Chambre du roi (Ancien Régime)
    - Accord concernant Claude MAHÉ, marchand à Rambouillet., 22 février 1548; MC/ET/VIII/74
      accord; Rambouillet (Yvelines); Mahé, Claude; commerçant
    - Maison de l'Image Saint-Jacques, rue du Chantre., 22 février 1548; MC/ET/VIII/74
      Chantre (rue du); Saint-Jacques (image)
    - Vente à Charles GALOPPE, avocat au Parlement, seigneur de Ballainvilliers, de droits seigneuriaux dépendant du fief de Godin., 23 février 1548; MC/ET/VIII/74
      acte de vente; Galoppe, Charles; avocat au parlement (Ancien Régime)
    - Vente par Louis de TROUSSEBOYS, écuyer, seigneur de Villegenoux et de Lespinay, de droits seigneuriaux dépendant du fief de Godin., 23 février 1548; MC/ET/VIII/74
      acte de vente; Trousseboys, Louis de
    - Vente de droits seigneurie dépendant de la seigneurie de Godin., 23 février 1548; MC/ET/VIII/74
    - Nomination à un office de sergent du guet à pied concernant Henry VERON., 28 février 1548; MC/ET/VIII/74
      nomination; Véron, Henri
    - Nomination à un office de sergent du guet à pied concernant Jacques ROBIN, bourgeois de Paris., 28 février 1548; MC/ET/VIII/74
      nomination; Robin, Jacques
    - Donation d'une terre sise à Baignaulx en Beausse., 8 juillet 1549; MC/ET/VIII/74
      donation; Baigneaux (Eure-et-Loir)
    - Donation d'une terre à Baignaulx concernant Jehan BLANCHARD, procureur au Parlement., 8 juillet 1549; MC/ET/VIII/74
      donation; Baigneaux (Eure-et-Loir); Blanchard, Jean; procureur de justice (Ancien Régime)